【裁判字號】    97,交聲,1384
【裁判日期】    970530
【裁判案由】    違反道路交通管理處罰條例聲明異議
【裁判全文】
臺灣臺北地方法院交通事件裁定        97年度交聲字第1384號
原處分機關  臺北市交通事件裁決所
異  議  人
即受處分人  甲○○
上列受處分人因違反道路交通管理處罰條例案件，對於臺北市交
通事件裁決所於中華民國97年05月02日所為之處分（原處分案號
：北市裁二字第裁22-E00000000號），聲明異議，本院裁定如下
：
    主  文
異議駁回。
    理  由
一、按汽車駕駛人，行經有燈光號誌管制之交岔路口闖紅燈者，
    處新臺幣（下同）1,800元以上5,400元以下罰鍰，並記違規
    點數3點，道路交通管理處罰條例第53條第1項、第63條第1
    項第3 款分別定有明文。又按汽車駕駛人有下列情形之一，
    當場不能或不宜攔截製單舉發者，得對汽車所有人逕行舉發
    之：「七、經以科學儀器取得證據資料證明其行為違規。」
    ，同條例第7條之2第1項第7款亦有明文。
二、原處分意旨略以：本件異議人即受處分人甲○○所有之車號
    ：7178-HL號自小客車，於民國97年1月28日14時35分許，行
    經新竹市○○路210 巷口之有燈光號誌管制交岔口處，該路
    口號誌已轉換為紅燈，竟超越停止線，闖紅燈繼續往前行駛
    ，經新竹市政府警察局於該路口設置之固定式微電腦闖紅燈
    及自動測速照相設備攝得，依道路交通管理處罰條例第53條
    第1 項規定舉發有「駕車行經有燈光號誌管制之交岔路口闖
    紅燈」之違規。嗣異議人不服，提出申訴，經原處分機關調
    查結果，仍依道路交通管理處罰條例第53條第1 項之規定，
    裁處異議人罰鍰2,700元。
三、聲明異議意旨略以：異議人經常開車行經該處，亦曾因為減
    速而遭處罰，因而極為小心慢速通過該路段，當日因為經過
    停止線時號誌突然直接由綠轉紅，伊緊急煞車，惟天雨路滑
    ，又該處為下坡路段，車子遂往前滑而遭照相，且從採證照
    片可見，車身於通過停止線前至往前滑行之時段，後煞車燈
    均亮，可見伊早已緊踩煞車，並無故意闖紅燈云云。
四、經查：
  (一)本件異議人確有於上開時間，駕駛前開車號自小客車，行經
    新竹市○○路210 巷口之設有燈光號誌管制交岔口事實，此
    為異議人所不否認，並有卷附於該交岔路口設置照相設備攝
    得之舉發照片2張，堪予認定。
  (二)按關於「闖紅燈」之認定，於無繪設路口範圍者：以車輛無
    視於紅燈警示，而有穿越路口之企圖，其車身並已伸越停止
    線並足以妨害其他方向人（若有行人穿越道）、車通行者亦
    以闖紅燈論處，業經交通部於82年4月22日以交路字第00981
    1 號函釋甚明。次按，「微電腦闖紅燈及測速自動照相設備
    」感應線圈係埋設於路面，其主機控制單元，除設定時間調
    整及啟動照相各設定單元外，微電腦控制單元，係與路口行
    車管制號誌時向、週期、時比等同步設定，倘號誌燈號為綠
    燈時則執行超速照相，並由微電腦控制單元運算車輛行經感
    應線圈距離所需時間換算速度，又號誌燈號為紅燈時則執行
    闖紅燈照相。依卷附舉發照片所示，違規照片第二行右側代
    碼「R」表示紅燈秒數時間，第三行代碼「V」表示車速，當
    號誌轉變為紅燈時，車輛輪胎必須壓到感應線圈，自動照相
    設備始啟動並拍下第1 張舉發照片；若車輛繼續前行，自動
    照相設備則拍下下1秒之第2張舉發照片，再依車輛移動距離
    ，換算當時車速「V」之數值。本件依卷附2張舉發照片可知
    ，第1 張張照片顯示異議人車行方向之號誌係紅燈，且紅燈
    秒數（即代碼「R」）為「10秒3」，異議人所駕駛前開車號
    汽車已超越停止線；第2張照片之紅燈秒數（即代碼「R」）
    為「11秒3 」，異議人所駕駛之自小客車已行駛過路口中央
    ，且依移動距離換算當下車速（即代碼「V」）達時速37 公
    里，有舉發照片2張及新竹市政府警察局97年4月15日竹市警
    交字第0970014061號函說明1 紙在卷可憑，可見異議人車輛
    在號誌變為紅燈時仍有向前駛行並保持行進之舉措等情明確
    ，至異議人辯稱違規當時已踩煞車，係因天雨路滑，致使車
    輛前滑，而遭機器拍照，非故意違規，如前所述，採證照片
    顯示異議人當時車速高達時速37公里，已非車輛自行滑行所
    可能之速度，異議人前開所辯，應屬卸責之詞，不足採信。
五、綜上所述，受處分人所有之前揭車輛於前揭時、地，有行經
    有燈光號誌管制之交岔路口闖紅燈之違規事實，至為明確。
    從而，原處分機關依道路交通管理處罰條例第53條第1 項及
    違反道路交通管理事件統一裁罰基準表規定，裁處受處分人
    罰鍰2,700 元，於法核無違誤，是本件受處分人之異議為無
    理由，應予駁回。
據上論斷，應依道路交通案件處理辦法第19條，裁定如主文。
中    華    民    國    97    年    5     月    30    日
                  交通法庭    法  官  賴秀蘭
以上正本證明與原本無異。
如不服本裁定，應於送達後5日內向本院提出抗告狀。
                              書記官  游秀珠
中    華    民    國    97    年    6     月    9     日


司法院資訊處製作；財團法人民間司法改革基金會備份。
